臺灣高等法院民事判決　　　　　　　　 96年度上易字第653號
上　訴　人　甲○○
被　上訴人　乙○○
上列當事人間請求損害賠償事件，上訴人對於中華民國96年6月6
日臺灣板橋地方法院96年度訴字第915號第一審判決提起上訴，
本院於96年8月14日言詞辯論終結，判決如下：
    主      文
上訴駁回。
第二審訴訟費用由上訴人負擔。
    事實及理由
一、上訴人主張：被上訴人於民國93年11月30日18時50分許，在
    臺北縣三重市○○路○段117巷前，無故持安全帽毆打上訴人
    ，致上訴人受有左膝擦傷約2乘1公分，左手拇指及食指擦傷
    等傷害。又被上訴人於毆打過程中，見上訴人之手機自外衣
    口袋中掉落，竟拾起該手機，用力摔向地上，致令該手機不
    堪使用，足生損害於上訴人。經臺灣板橋地方法院檢察署檢
    察官提起公訴，並經原法院刑事庭以95年度簡上字第313號
    刑事判決傷罪拘役50日，毀損罪拘役10日，應執行拘役55日
    在案。上訴人因此支出醫療費用新台幣 (下同)343 元、中
    醫費用2,390元、手機費用2,800元，另因受傷後無法工作10
    日，以每日薪資3,000元計算，受有30,000元之損失，加計
    精神賠償30,000元，總計65,553元（343+2,390+2,800+30,0
    00+30,000=63,533)。爰依侵權行為之法律關係，請求被上
    訴人賠償65,553元。原審判決上訴人敗訴，上訴人不服，提
    起上訴，上訴聲明：原判決廢棄。被上訴人應給付上訴人65
    ,553元。
二、被上訴人則以：上訴人之請求已逾2年短期消滅時效，上訴
    人不能請求，被上訴人不可能賠償上訴人，上訴人曾對被上
    訴人提起數項訴訟等語，資為抗辯。對上訴人之上訴，聲明
    ：上訴駁回。
三、按因侵權行為所生之損害賠償請求權，自請求權人知有損害
    及賠償義務人時起，2年間不行使而消滅，民法第197條第1
    項定有明文。又關於侵權行為損害賠償請求權之消滅時效，
    應以請求權人實際知悉損害及賠償義務人時起算，非以知悉
    賠償義務人因侵權行為所構成之犯罪行為經檢察官起訴，或
    法院判決有罪為準（最高法院72年台上字第738號判例意旨
    參照）。
四、上訴人主張被上訴人於前揭時地遭被上訴人毆傷，固據提出
　　原法院95年度簡上字第313號刑事判決為證（見本院卷第9頁
　  ），且為被上訴人所不爭執。惟被上訴人抗辯稱上訴人侵權
    行為損害賠償請求權已罹於時效而消滅。查，上訴人主張被
    上訴人之侵權行為係發生於93年11月30日，且兩造為親兄弟
    ，相互知悉，是上訴人於當日即已知悉被上訴人為侵權行為
    人，並知悉損害，即自斯時起2年之短期消滅時效已開始進
    行，並不以被上訴人因侵權行為所構成之犯罪行為經檢察官
    起訴或法院判決有罪為準，則上訴人遲至96年2月27日始提
    起本件訴訟，此有上訴人起訴狀上蓋有原法院收文章之戳記
    即明（見原審96年度重調字第41號卷），揆諸前開說明，上
    訴人之損害賠償請求權顯已罹於民法第197條第1項規定之2
    年時效而消滅，被上訴人為時效抗辯，並拒絕給付，應屬有
    據。
五、綜上所述，上訴人侵權行為損害賠償請求權，已罹於民法第
    197條第1項規定之2年時效而消滅，被上訴人為時效抗辯，
    並拒絕給付，應屬有據。從而，上訴人依據侵權行為法律關
    係，請求被上訴人賠償65,553元，為無理由，不應准許。原
    審為上訴人敗訴之判決，並無不合。上訴意旨指摘原判決不
    當，求予廢棄改判，為無理由，應予駁回。
六、本件事證已明，兩造其餘攻擊防禦方法及未經援用之證據，
    經本院審酌後，核與本件之結論，不生影響，爰不一一贅述
    ，附此敘明。
七、據上論結，本件上訴為無理由，依民事訴訟法第449條第1項
    、第78條，判決如主文。
中　　華　　民　　國　　96　　年　　8 　　月　　28　　日
                    民事第十一庭
                        審判長法  官   鄭雅萍
                              法  官   詹文馨
                              法  官   蘇芹英
正本係照原本作成。
不得上訴。
中　　華　　民　　國　　96　　年　　8 　　月　　28　　日
　　　　　　　　　　　　　　　書記官   林初枝
